臺灣士林地方法院刑事判決　　　　　　　 96年度易字第882號
公　訴　人　臺灣士林地方法院檢察署
被　　　告　丙○○
　　　　　　　　　　樓
選任辯護人　施裕琛律師
上列被告因詐欺等案件，經檢察官提起公訴（96年度偵字第4198
號），本院判決如下：
    主  文
丙○○連續意圖為自己不法之所有，以詐術使人將本人之物交付
，處有期徒刑年貳月。
    事  實
一、丙○○於民國91年間多次前往臺北市○○區○○路100號「
    舶來品百貨商號」購買衣飾，因而結識該店負責人甲○○，
    丙○○自91年8 月間起，以需現金周轉為由向甲○○借貸金
    錢，並持其為發票人之中華郵政股份有限公司臺北北門郵局
    支票（帳號00000000）交甲○○作為借款憑據，並約每2 個
    月以新支票換回尚未清償之舊支票，至94年8 月止，丙○○
    累計向甲○○借款連同利息合計約新臺幣（下同）3500餘萬
    元未還，丙○○於94年8 月間以上開郵局支票E0000000至
    E0000000號100 張支票中取54張，分別記載94年10月為發票
    日者計26張、同年11月為發票日者計28張，簽發完成後交付
    甲○○作為擔保及債權證明。嗣丙○○為取回甲○○所持有
    之上開54張郵局支票及其登載之相關借款明細，竟基於意圖
    為自己不法所有之概括犯意，先於94年10月4 日前往甲○○
    上開店內，向甲○○謊稱將於月底以新申請之荷蘭銀行支票
    換回上開54張郵局支票，請甲○○於當日即將該54張支票交
    出，甲○○信以為真而當場交付系爭54張郵局支票予丙○○
    ，嗣於翌日在同上商店，丙○○承前犯意，藉詞需要核對帳
    目為由，請甲○○交付載有借貸紀錄之明細本1 本，甲○○
    亦信以為真而陷於錯誤，亦當場交付其所有載有借貸紀錄之
    明細本1 本予丙○○，丙○○以此手法先後2 日詐得上開54
    張支票及甲○○載有借貸紀錄之明細本1 本。丙○○又意圖
    為自己不法所有，於同年月25日前往甲○○上址店內，趁甲○○外出未及注意之際，徒手竊取甲○○所有置於皮包之中
    國信託商業銀行存摺（帳號000000000000）及借款明細本1
    本。嗣於94年11月4 日，丙○○繼續向甲○○借款並告稱將
    於同月7 日交付54張荷蘭銀行支票作為全數借款之擔保，惟
    至11月7 日，丙○○向甲○○告稱支票及明細本已全數遺失
    ，雖經甲○○多次催討均未獲置理，至此始知受騙。
二、案經甲○○訴由臺灣士林地方法院檢察署檢察官偵查起訴。
    理  由
一、證據能力之認定：辯護人爭執告訴人甲○○於偵查中之指訴
    未經具結；並以中華郵政股份有限公司95年8 月1 日儲字第
    0950717900號函（見偵查卷第176 頁起）及所附之郵政劃撥
    儲金對帳單無關聯性；中華郵政股份有限公司95年8 月9日
    儲字第0950903230號函（見偵查卷第237 頁起）及所附之郵
    政劃撥儲金未回籠支票查詢報表無關聯性為由，主張均無證
    據能力等語。然查：告訴人於偵查中先經具結始為陳述被害
    經過，有95年6 月29日偵訊筆錄在卷可憑（見偵查卷第122
    頁），辯護人認未經具結，恐係誤解。又上開對帳單、未回
    籠支票查詢報表等均與被告取回其所簽發之支票後之提示情
    形及其平日使用支票之狀況有關，當與本案有關聯性，均應
    認為有證據能力。
二、訊據被告丙○○固坦承自91年間起至94年間多次向告訴人甲○○借款，均有交付其自己所簽發之支票予告訴人收執，惟
    否認有何詐欺、竊盜犯行，辯稱：從未在荷蘭銀行開戶領用
    該行之支票，也未以換票為由向告訴人甲○○取得54張郵局
    支票，更未取走告訴人之借貸紀錄明細本、銀行存摺、借款
    明細本等物，渠自91年起至93年10月間多次向告訴人甲○○
    借款，合計數百萬元，均已清償告訴人云云。辯護人並為被
    告辯稱：根據被告94年8 月之支票往來明細，94年10月3 日
    後交易之支票，原票載發票日在94年10、11月者，縱使第三
    人執有票數亦計入，總數亦僅51張，倘扣除第3 人持有者，
    僅餘46張，總計金額也非告訴人所說之3 千餘萬元，客觀證
    據與告訴人所稱伊執有54張支票由被告騙回之情不能吻合，
    告訴人所述難認為實在，且依照還款單據，被告於94年10月
    12日及同年月24日分別還款31萬元及10萬5 千元，倘被告於
    告訴人所指之94年10月4 日騙走支票，何需還匯這2 筆款以
    清償告訴人等語。
 　 經查：
  (一)被告上開犯行，業據證人即告訴人甲○○於偵查及本院審理
    中結證明確，據其證稱：遭被告所欺騙取走之54張支票，是
    被告於94年8 月所交付，發票日94年10月者有26張，11月者
    有28張，都是被告00000000號帳戶的支票，票號應有相連，
    因被告是拿一疊支票給告訴人，被告每2 個月與告訴人換票
    一次，94年10月4 日因上開54張支票中的第1 張到期，被告
    說要申請荷蘭銀行的支票，就將所有上開54張支票取回等語
    。核其關於重要情節及發生之先後順序前後所述明確並均相
    符，並提出其向銀行貸款之借據、授信合約書、貸款申請書
    、銀行客戶消費明細表、信用卡預借現金之帳單、銀行撥款
    通知函、南山人壽保險公司保單借款明細表、中國信託商業
    銀行歷史交易查詢報表、中國信託商業銀行存摺、銀行對帳
    單等影本為其資金來源之證明，及提出電匯單影本1 張為其
    支付借款予被告之佐證。雖有關於何時遭被告騙取借貸紀錄
    明細本，及何時遭被告竊得存摺及另本借款明細本之日期方
    面，告訴人之先後陳述有少許不符之瑕疵，然於審理中經辯
    方詰問，告訴人證稱因事發已久，應以其於警詢中所陳述之
    日期最為準確等語，衡以告訴人關於上開日期之數次陳述，
    均稱係發生在94年10月間，而審理時相隔案發時確已有一年
    餘，足認告訴人之指述並無顯不可信之處。再就被告的郵政
    劃撥帳戶（見偵查卷第199 頁起）觀察，自91年1 月起每月
    均有被告簽發之該帳戶支票提示紀錄，且提示之金額逐年有
    提高之趨勢，迄94年10月為高峰，之後突然急速緊縮，與告
    訴人及被告所稱其2 人間自91年起有金錢往來迄94年10月間
    止之情，顯相符合，亦與告訴人所指稱：原先被告都有依照
    約定還款，伊會將被告借款所交付之支票存入銀行兌付，後
    來借款金額逐漸增多，約92年底，被告說支票存來存去太麻
    煩，被告就開始直接以交付現金之方式還款，告訴人則將支
    票交還被告，未存入以帳戶提示等情不相牴觸。從被告所提
    出其以匯款清償告訴人借款之匯款收據，顯示92年被告匯款
    43萬元、93年匯款352 萬2 千元、94年匯款675 萬448 元，
    亦顯示被告逐年清償之金額增加。
  (二)證人乙○○證稱其係告訴人之小學同學，在告訴人經營之商
    店裡認識被告，伊每次至該店，被告均會在該店裡，見乙○○一到被告就離開，此種情形約有10次之多，告訴人開店賣
    服飾，被告是一位好顧客，信用亦佳，甚至還會關心及照顧
    告訴人，逢年過節送禮物予告訴人，乙○○自己也有透過告
    訴人將30萬元交予告訴人投資被告之生意，數個月就得到紅
    利5000元，共收了2 、3 次紅利，本金卻沒有取回。伊多次
    看過告訴人所持有被告簽發之支票，都是告訴人交給伊看，
    告訴人將那些支票放在皮包裡，並說被告常向她換票。最後
    一次，是告訴人的市場公休日（週一），伊去告訴人住處探
    訪告訴人，告訴人告知翌日被告要換一疊支票，換成荷蘭銀
    行的支票，告訴人有翻給伊本人看那些支票，只是伊沒有看
    清楚發票人，也未數過究竟幾張等語（見本院卷第63至68頁
    ）。根據這些證詞得知，雖乙○○不能確定告訴人是否有將
    乙○○投資之上開30萬元轉交被告，然乙○○與告訴人既係
    小學同學之關係，交往年日已久，又保持經常來往，友誼深
    厚，從而其得知告訴人與被告之來往情形，尚合情理，其所
    證述關於告訴人拿出一疊支票告知翌日被告要換為荷蘭銀行
    之支票等情，確係其所見聞，亦無違常之處，參以其對於被
    告之證詞也非完全負面，甚至伊自己也轉投資30萬元交付告
    訴人，足見其原先對於被告存有好感，細繹其證詞並無故意
    附和或其他違常之處，經核復與告訴人之指證相符。
  (三)證人丁○○證稱：其與告訴人認識10餘年，伊去告訴人店裡
    看過告訴人約20次，被告經常會買東西給告訴人進食，告訴
    人很信任被告，告訴人曾向伊表示如果有錢可透過告訴人投
    資被告，伊也因而拿出45萬元借給告訴人投資被告，告訴人
    有將告訴人自己為發票人面額為45萬元之支票交予伊收執，
    伊從告訴人拿過2 次利息，1 次約7 、8 千元。伊另於94年
    10月3 日告訴人市場公休日有看到告訴人拿一疊支票出來，
    告訴人聲稱是被告拿給伊要換成荷蘭銀行之54張支票，伊沒
    有注意去看那些支票之發票人為何，也未注意付款銀行，後
    來就出事了，約在94年10月3 日之後約1 、2 星期即聽告訴
    人說被告不把支票還告訴人；伊也看過告訴人有2 本記帳本
    等語。經核與告訴人於偵查中所述於94年10月3 日有證人丁○○、乙○○在告訴人住處看到上開54張支票等語相符（見
    偵查卷第123 頁），且94年10月3 日確係星期一，而告訴人
    所經營之商店在士東市場，該市場確實每週一休市，此為附
    近生活圈人士所週知之事，被告亦自承幾乎每天都到告訴人
    所營商店裡之事實，與上開2 位證人所述相合，丁○○之證
    詞亦無何瑕疵之處。
  (四)被告以台灣郵政股份有限公司郵政劃撥儲金第00000000號帳
    戶，所開立之劃撥儲金支票E0000000號至E0000000號（其中
    E0000000、00000000、0000000 、0000000 號支票均作廢）
    共82張，其中有65張是由被告存入其子杜淳逸帳戶提示之事
    實，經被告坦承，且有上開82張支票在卷可憑，杜淳逸係被
    告之子，其帳戶乃由被告使用，亦經被告敘明。上開65張支
    票，票面金額均在3 萬2 千元至87萬元之間，合計金額更高
    達2 千2 百餘萬元，發票日又均集中在94年9 月至同年11月
    間，被告卻無從說明該等支票從何人取回，緣於何種原因取
    回。反觀其餘17張支票，每張金額均不高於5 萬元，卻都經
    由被告以外之持票人提示，相較之下，前開65張支票均由被
    告取回自行提示，的確不尋常，自不能排除其中是否與告訴
    人所稱經告訴人騙回有關。
  (五)被告分別於94年10月11日、12日、13日、27日存款入其上開
    郵局劃撥帳戶，以供杜淳逸帳戶提示上開65張支票其中47張
    支票兌付，並確實均經兌付，有郵政劃撥儲金帳戶對帳單可
    稽（見偵查卷第224 至227 頁），被告辯稱上開支票只是存
    入杜淳逸帳戶未經提示兌付云云，並不可採。上開47張支票
    集中於前開四天提示，且都在提示前數分鐘有相當之存款存
    入被告前開郵局戶頭，金額分別高達356 萬元（94年10月11
    日）、1410萬元（94年10月12日）、86萬元（94年10月13日
    ）、491 萬元（94年10月27日），換言之，被告於94年10月
    11日至13日這3 日之間，存入郵局帳戶合計1 千8 百餘萬元
    供支票之兌付，又於隔2 星期之同年月27日存入同帳戶491
    萬元供相同用途，其存入金額龐大，目的均為使上開存入其
    子帳戶之支票得以兌付，被告竟未就這些支票之使用及收回
    留任何紀錄，且稱已將支票存根丟棄等語，顯不合理。又其
    中有票號E299927 、E299929 、E299930 、E299932 、E299
    933 、E299934 、E299935 、E299936 等8 張支票，原發票
    日均分別在94年10月14日、18日、19日、20日、21日，經被
    告更改日期為94年9 月間，而於94年10月中旬始提示，與告
    訴人所指述94年10月4 日經告訴人以「取回支票欲換給荷蘭
    銀行支票」之情，對照日期方面，確實不相違背。再者，94
    年10月27日有被告15張支票於一日內提示之紀錄，之後迄95
    年7 月25日為止，即不再有上開大量且大筆金額支票集中於
    數日內提示之類似情形，而94年10月27日之後，至同年11月
    24日當日才有1 張面額僅46065 元支票之提示，及46000 元
    之存款，迄95年7 月25日止，被告上開支票帳戶共僅有10張
    支票提示，面額均小於5 萬元，與94年10月間數十張高面額
    支票提示之情，大相逕庭。上開65張支票由被告存入其子杜
    淳逸之帳戶，亦與告訴人所指述92年底之前伊將被告簽發之
    支票向銀行提示均有兌付，之後因為被告一直陸續借款，告
    訴人就未將支票持往銀行提示，而係於被告還款時直接將支
    票交還被告等情相符，蓋被告自告訴人處取回支票，即能將
    支票自行存入其子杜淳逸帳戶提示。
  (六)關於被告向告訴人借款及還款情形，被告於偵查中陳稱：伊
    長期向被告借款，告訴人會以現金或匯款入伊郵局帳戶之方
    式交付借款，大部分是交付現金，至94年10月已與告訴人結
    清，都是伊還告訴人錢，告訴人將票交還。金額若較大者，
    伊會分2 次匯款或拿現金，伊向告訴人借款有時有開票，有
    時沒有開票，共向告訴人借款數百萬元，月息10分，從告訴
    人取回之支票，有些作廢，有些軋進帳戶以便請領新票等語
    （見偵查卷第124 頁），卻於同一偵查庭又表示94年10月間
    並沒有與告訴人對帳等語（見偵查卷同上頁），於本院審理
    中被告再次表示並未與告訴人對帳，又稱其向告訴人借款從
    未記帳，所簽發與告訴人之支票票根均已丟棄云云，參以被
    告以匯款之方式還款予告訴人，有被告提出之匯款收據影本
    共58張附卷可憑（見同上偵查卷第70至108 頁），從該等匯
    款收據顯示被告還款頻繁，每月常有多次之匯款紀錄，惟這
    些匯款收據所載之匯款時間與金額卻未能明顯與卷內之82
    張支票相合，被告卻承稱從告訴人收回之支票除了作廢外，
    會軋進其帳戶以便領新支票等語，可見被告每次匯款金額並
    非與其所取回其簽發之支票面額完全相符，而關於借款金額
    依被告所稱合計為數百萬元，並非小數，若依告訴人所述更
    高達2 、3 千萬元，則被告未作借款、還款之任何紀錄，如
    何檢視自己之債務詳情？更何況據其陳述，有些是為其胞弟
    出面向告訴人調現等語，則為免日後糾紛，更無未作紀錄之
    理，被告既稱有時向告訴人借款也沒有簽發支票給告訴人，
    更於警詢中陳稱：因伊長期向告訴人借貸，錢來來去去，伊
    也算不清楚等語（見偵查卷第39頁），顯見被告無法以其原
    存之支票票根認定欠債之金額，其所述未記下與告訴人間金
    錢往來之帳目，也未留存支票票根等情，實屬違常，反之，
    告訴人所稱其除了原先所持有被告所簽發之支票外，另有記
    帳本作借款之紀錄等語，始屬合理，再參酌前開證人乙○○
    、丁○○所述有見過被告持有整疊支票及記帳本等語，又參
    酌上開65張由被告存入杜淳逸帳戶提示之支票，確實有許多
    連號之情形，亦佐證告訴人之指訴為真。被告與告訴人之感
    情數年來融洽，告訴人一直借出金錢予告訴人，甚至在告訴
    人向銀行貸款時擔任連帶保證人，並參加被告所召集之互助
    會，此有銀行借貸契約、互助會單等影本在卷可參，亦可見
    其對被告之信任及其2 人之交好，再依被告所述伊向告訴人
    借款付月利1 分等情，告訴人也於91至94年間不斷從被告賺
    取利息，2 人間並無原因突然交惡，被告於95年2 月19日警
    詢中卻稱：最後一次看到告訴人，約在95年2 月11日，告訴
    人到伊住處找伊，問伊互助會的錢何時要還，還有欠伊的錢
    要怎麼還，告訴人罵了一堆又一直罵，伊都聽不清楚等語（
    見偵查卷第39頁），足見告訴人曾當面向被告索討欠款，並
    非未經任何催討手段，逕向警察機關提告，告訴人與被告交
    往數年，也維持既定之交往模式，告訴人復經營商店，有固
    定之收入，告訴人何需破壞難得之友誼，在無任何債權證明
    之情況下，向被告主張其欠款高達3 千餘萬元，又甘冒被質
    為誣告之危險下向警察機關提告。反觀被告於94年10月間未
    經對帳之情形下，於94年10月12日、同年月24日尚各匯款31
    萬元、10萬5 千元予告訴人，此有郵政跨行匯款存根聯影本
    在卷可稽，參照94年10月12日及同年月24日之後於被告上開
    郵政劃撥帳戶對帳單所顯示經提示之支票紀錄（見偵查卷第
    226 至228 頁），並無31萬元、10萬5 千元同額之支票，顯
    見94年10月12日及同年月24日被告匯款予告訴人並未取回支
    票，亦與告訴人所指94年10月4 日已遭被告騙走全部支票之
    情相符，而本院詢問被告如何確定其已經全部清償告訴人之
    債務時，其答稱：因為告訴人已沒有被告所簽發之支票等語
    ，此與其為何於94年10月12日及同年月24日為何在告訴人沒
    有持支票之情況下尚分別清償31萬元、10萬5 千元，亦顯矛
    盾。
  (七)告訴人發現遺失中國信託銀行存摺時，立即於94年10月27日
    向該銀行申報存摺掛失補發，有中國信託商業銀行各項掛失
    止付、更換、查詢暨終止使用申請書影本、補發之手續費收
    據影本各1 張在卷可稽（見偵查卷第182 、235 頁），亦與
    告訴人所稱被告於94年10月26日被告有到告訴人店裡，告訴
    人短暫離開店面之時間有被告為告訴人看店，當天告訴人回
    家後發現伊背包內放在同一塑膠袋裡之中國信託銀行存摺及
    第2本 紀錄被告借款紀錄之本子不見了，於是於翌日前往申
    請補發存摺等情相符。參以同一背包內告訴人之其他存摺、
    證件、現金都未遺失之狀況，此為告訴人所陳明，衡情若係
    普通竊賊行竊，自應連同背包內之其他財物一併下手，豈有
    僅取走存摺及記帳明細之理，因此上開存摺及記帳本顯非由
    被告或告訴人以外之竊賊將之取走。又若告訴人係杜撰而誣
    告被告，其所杜撰之金額非區區之數目，而告訴人又如何得
    知被告有取回上開四十餘張支票之事，且集中於94年10、11
    月間存入杜淳逸帳戶？在在顯示告訴人之指訴為真實可信。
  (八)被告雖辯稱：倘被告於94年10月4 日已騙得告訴人之54張支
    票，則被告何需於94年10月12日及同年24日分別匯款31萬元
    、及10萬5 千元給告訴人云云，然查告訴人指稱被告於94年
    10月26日始竊走其第2 本記帳本之事實甚明，按被告與告訴
    人原來密切之交往及頻繁之借貸情形，被告應知悉告訴人有
    幾本記帳本，未完全得手之前，被告欲繼續博取告訴人之信
    任，亦屬合理，也因此被告於94年10月26日尚至告訴人店中
    為陪伴告訴人，則被告於94年10月12日及24日匯款之舉，並
    不能作當然有利於被告之解釋。被告又辯稱：被告上開E000
    0000至E0000000號之支票中，原記載94年10月為發票日者共
    25張，扣除其中2 張為第三人所持有，由告訴人所持有者至
    多23張，原記載94年11月為發票日者共25張，扣除其中2 張
    為第三人所持有，由告訴人所持有者亦至多23張，合計46張
    與告訴人所指訴被告騙走其所持有之54張支票票數不符云云
    ，然查上開E0000000至E0000000號100 張支票目前扣除作廢
    之4 張，僅有82張回籠由郵局保管，此外有13張空白支票並
    未回籠業經被告提出為空白支票，然有4 張作廢之支票（票
    號分別為E0000000、E0000000、E0000000、E0000000），又
    上開82張支票其中94年10月4 日之後提示者超過54張，有卷
    附查詢多筆支票狀態表1 份可稽（見偵查卷第238 頁），因
    此當然不排除：被告取走告訴人之54張支票後，有作廢者，
    或另交付他人之後由他人提示者等可能性，被告以此為辯，
    因沒有必然性，委不足採。反觀告訴人指稱其遭被告騙走之
    支票其中原發票日為94年10月者有26張，同年11月者有28張
    ，適巧與上開82張支票其中原記載94年10月、11月為發票日
    者之數目相當接近，顯非「湊巧」所能合理解釋。
  (九)綜上，應認被告詐欺及竊盜之罪證明確，其犯行堪以認定。
三、核被告丙○○所為，係犯刑法第339 條第1 項之詐欺取財罪
    及刑法第320 條第1 項之竊盜罪。按行為後法律有變更者，
    適用行為時之法律。但行為後之法律有利於行為人者，適用
    最有利於行為人之法律，刑法第2 條第1 項定有明文。被告
    行為後，刑法有關牽連犯與連續犯之規定，業於94年1 月7
    日修正公布刪除，並自95年7 月1 日施行，此刪除雖非犯罪
    構成要件之變更，但顯已影響行為人刑罰之法律效果，自屬
    犯罪後法律有變更，依刑法修正後第2 條第1 項、最高法院
    24年度上字第4634號判例、95年5 月23日第8 次刑事庭會議
    決議意旨，綜其全部比較結果，應適用較有利於被告之舊刑
    法連續犯、牽連犯規定。又在罰金刑部分，刑法分則編各罪
    所定罰金刑之貨幣單位原為銀元，修正前刑法第33條第5 款
    規定：「罰金：1 元（銀元）以上。」而依罰金罰鍰提高標
    準條例規定，就72年6 月26日前修正之刑法部分條文罰金數
    額提高2 至10倍，其後修正者則不提高倍數，並依現行法規
    所定貨幣單位折算新臺幣條例規定，以銀元1 元折算新臺幣
    3 元；修正後刑法第33條第5 款規定：「罰金：新臺幣1,00
    0 元以上，以百元計算之。」刑法第33條第5 款所定罰金貨
    幣單位經修正為新臺幣後，刑法分則各罪所定罰金刑之貨幣
    單位亦應配合修正為新臺幣，為使刑法分則編各罪所定罰金
    之最高數額與刑法修正前趨於一致，乃增訂刑法施行法第1
    條之1 ：「中華民國94年1 月7 日刑法修正施行後，刑法分
    則編所定罰金之貨幣單位為新臺幣。94年1 月7 日刑法修正
    時，刑法分則編未修正之條文定有罰金者，自94年1 月7日
    刑法修正施行後，就其所定數額提高為30倍。但72年6 月26
    日至94年1 月7 日新增或修正之條文，就其所定數額提高為
    3 倍。」從而，刑法分則編各罪所定罰金刑之最高數額，於
    上開規定修正後並無不同，惟修正後刑法第33條第5 款所定
    罰金刑最低數額，較之修正前提高，自以修正前刑法第33條
    第5 款規定有利於被告，依修正後刑法第2 條第1 項前段規
    定，應適用修正前刑法第33條第5 款之規定。被告上開2 次
    詐欺犯行，時間緊接，所犯係構成要件相同之罪，顯係基於
    概括犯意所為，應依連續詐欺取財罪論處。又被告所犯連續
    詐欺罪及竊盜罪，均係本於逃避債務之動機所為，有手段與
    目的之牽連關係，依牽連犯規定從一重處斷。爰審酌被告與
    告訴人原來融洽之友誼關係、被告之犯罪動機、目的、手段
    、詐得及竊得之財物、被告之犯罪行為所生告訴人之高額債
    權求償無據之影響，犯後仍藉詞狡辯，未與告訴人試行和解
    之態度等一切情狀，量處如主文所示之刑。
據上論斷，應依刑事訴訟法第299 條第1 項前段，刑法第2 條第
1 項、第339 條第1 項、第320 條第1 項、修正前刑法第56條、
第55條，刑法施行法第1 條之1 第1 項、第2 項前段，判決如主
文。
本案經檢察官吳維雅到庭執行職務
中　　華　　民　　國　　96　　年　　9 　　月　　28　　日
                  刑事第四庭審判長  趙文卿
                            法  官  高雅敏
                            法  官  楊得君
以上正本證明與原本無異。
如不服本判決，應於收受送達後10日內向本院提出上訴書狀，其
未敘述上訴之理由者並得於提起上訴後20日內向本院補提理由書
（均須按他造當事人之人數附繕本）。
                            書記官  陳佳伶
中　　華　　民　　國　　96　　年　　9 　　月　　28　　日
附錄本案論罪科刑法條：
中華民國刑法第339條第1項
意圖為自己或第三人不法之所有，以詐術使人將本人或第三人之
物交付者，處5 年以下有期徒刑、拘役或科或併科1 千元以下罰
金。
中華民國刑法第320條第1項
意圖為自己或第三人不法之所有，而竊取他人之動產者，為竊盜
罪，處 5 年以下有期徒刑、拘役或 5 百元以下罰金。
